【裁判字號】    95,交聲,311
【裁判日期】    950508
【裁判案由】    聲明異議
【裁判全文】
臺灣臺中地方法院交通事件裁定         95年度交聲字第311號
原處分機關  交通部公路總局臺中區監理所
受處分人    甲○○
上列受處分人因違反道路交通管理處罰條例案件，對於交通部公
路總局臺中市監理所民國九十五年四月六日所為之裁決（中監違
字第裁六０─Ｚ00000000之一號裁決書），聲明異議，
本院裁定如下：
    主    文
異議駁回。
    理    由
一、原處分機關略以：本案係內政部警政署國道公路警察局第二
    警察隊於民國九十四年二月七日九時十五分在國道三號公路
    北上一二四公里處查獲受處分人甲○○駕駛車號ＣＥ—一二
    一六號自小客車有「限速一百一十公里，超速十三公里」之
    違規事實，遂以公警局交字第Ｚ00000000號舉發違
    反道路交通管理事件通知單攔檢舉發，受處分人未依指定到
    案日期到案，該所乃以中監違字第裁六０─Ｚ000000
    00號裁決書裁處，惟因該裁決書車號誤植為ＬＥ—一二一
    六號，該所遂重製中監違字第裁六０─Ｚ00000000
    之一號裁決書裁處受處分人違反道路交通管理處罰條例第三
    十三條第一項之規定，處罰鍰新臺幣（下同）六千元整，並
    依六十三條第一項記違規點數一點，逾期則依違反道路交通
    管理事件統一裁罰標準表及裁決書處罰主文裁處，於法並無
    不合等語。
二、本件異議人即受處分人甲○○則以：當初收到罰單時，受處
    分人有至郵局臨櫃繳費，但郵務人員表示資料不符，建議受
    處分人先不要繳款，受處分人欲改用語音轉帳繳費，但因原
    處分機關疏忽，將受處分人車牌誤植，且將受處分人之車籍
    地由台北區移至台中區，使受處分人無法從電話語音查詢，
    而無從繳費，且受處分人當時正值父喪，實在無法另尋找其
    他繳款管道，原處分機關所為之處分，顯有錯誤，爰請予以
    撤銷原處分，乃聲明異議云云。
三、按汽車行駛高速公路而不遵守管制之規定者，處汽車駕駛人
    三千元以上六千元以下罰鍰；汽車駕駛人有第三十三條者，
    除依原條款處罰鍰外，並予記違規點數一點；行車速度，依
    速限標誌或標線之規定；汽車行駛高速公路，應依速限標誌
    指示；舉發汽車違反道路交通管理事件，以汽車所有人為處
    罰對象者，移送其車籍地處罰機關處理；以駕駛人為處罰對
    象者，移送其駕籍地處罰機關處理，道路交通管理處罰條例
    第三十三條第一項、第六十三條第一項第一款及道路交通安
    全規則第九十三條第一項、高速公路交通管制規則第五條第
    一項、違反道路交通管理事件統一裁罰基準及處理細則第二
    十六條前段分別定有明文。
四、經查，受處分人於上開時、地，駕駛車號ＣＥ—一二一六號
    自小客車，因於國道三號公路駕駛汽車超速之違規事實，經
    內政部警政署國道公路警察局第二警察隊後龍分隊查獲舉發
    等情，有舉發之違反道路交通管理事件通知單及裁決書各一
    份在卷可稽，且受處分人亦自承確有超速之情形，其上開違
    規情事，自堪認定。雖受處分人以上開情詞置辯，惟查：
（一）本件受處分人所違反之道路交通管理處罰條例第三十三條
      第一項、第六十三條第一項第一款規定，均係處罰汽車駕
      駛人，此由條文內容觀之甚明，而以駕駛人為處罰對象者
      ，移送其駕籍地處罰機關處理，違反道路交通管理事件統
      一裁罰基準及處理細則第二十六條前段亦定有明文。次查
      ，受處分人之駕籍地為台中市○區○○○路九０一巷三五
      號六樓之一，亦有受處分人汽車駕照基本資料一紙附卷可
      參。從而，受處分人本件違規事件，由其駕籍地即交通部
      公路總局臺中區監理所處理，並無不當，受處分人陳稱：
      處分人將受處分人之車籍地由台北區移至台中區云云，尚
      有誤會。則受處分人執此作為其無法從電話語音查詢，以
      致無法繳納罰款之原因，其理由已難謂正當。雖受處分人
      又陳稱：因原處分機關疏忽，將受處分人車牌誤植，使受
      處分人無法從電話語音查詢，而無從繳費云云。然查，本
      件受處分人違規事件，警方所製作之舉發通知單、電腦傳
      檔及入案資料中，受處分人之車號均為ＣＥ—一二一六號
      ，並無錯誤，此有舉發通知單、違規查詢報表及違規歷史
      查詢等資料在卷可稽，至交通部公路總局臺中區監理所第
      一次雖以中監違字第裁六０─Ｚ00000000號裁決
      書裁處，而於裁決書中將車號誤植為ＬＥ—一二一六號，
      然該裁決書製作日期為九十五年三月二十七日，遠在受處
      分人應到案日期九十四年二月二十五日之後，是受處分人
      以該裁決書之誤載，作為其無法按時繳款之原因，亦屬無
      據。
（二）再細譯前開舉發通知單左上角，亦有載明得採網際網路、
      語音轉帳、郵繳或向金融機構繳納罰款，是其繳款之途徑
      ，並非僅有語音轉帳一途。至受處分人雖又陳稱：當初收
      到罰單時，有至郵局臨櫃繳費，但郵務人員表示資料不符
      ，建議受處分人先不要繳款云云，然受處分人對於係何郵
      局之何郵務人員建議其不要繳款，均未敘明，其所述是否
      為真，已屬可疑，況受處分人既已知悉其有違規事實，且
      舉發通知單上受處分人之年籍資料及車號均屬無誤，則其
      本應依規定繳納罰款，又豈有資料不符，而不繳納之理？
      又受處分人雖另陳稱：當時正值父喪，實在無法另尋找其
      他繳款管道等情，然舉發通知單左上角所明確載明之網際
      網路、語音轉帳、郵繳或向金融機構繳納罰款等繳款之途
      徑，均屬便利之繳款途徑，受處分人本可擇一為之，然受
      處分人均未為之，其以正值父喪，實在無法另尋找其他繳
      款管道，作為其無法按時繳款之原因，亦非可採。從而，
      原處分機關據以援引上開規定，裁處罰鍰六千元，並記違
      規點數一點，逾期則依裁決書處罰主文規定處罰，並無不
      當，本件異議為無理由，應予駁回。
五、據上論斷，應依道路交通管理處罰條例第八十七條、道路交
    通案件處理辦法第十九條之規定，裁定如主文。
中    華    民    國    95    年    5     月    8     日
                  交通法庭  法  官  黃炫中
以上正本證明與原本無異。
如不服本裁定，應於送達後五日內，向本院提出抗告狀。
                            書記官  黃珮華
中    華    民    國    95    年    5     月    8     日


司法院資訊處製作；財團法人民間司法改革基金會備份。
